【裁判字號】    98,裁,2313
【裁判日期】    980924
【裁判案由】    時效取得地上權
【裁判全文】
最  高  行  政  法  院  裁  定
                                      98年度裁字第2313號
上  訴  人  甲○○
被 上訴 人  苗栗縣苗栗地政事務所
代  表  人  乙○○
上列當事人間時效取得地上權事件，上訴人對於中華民國98年7
月9日臺中高等行政法院98年度訴字第66號判決，提起上訴，本
院裁定如下：
    主  文
上訴駁回。
上訴審訴訟費用由上訴人負擔。
    理  由
一、按對於高等行政法院判決之上訴，非以其違背法令為理由，
    不得為之，行政訴訟法第242條定有明文。依同法第243條第
    1項規定，判決不適用法規或適用不當者，為違背法令；而
    判決有同條第2項所列各款情形之一者，為當然違背法令。
    是當事人對於高等行政法院判決上訴，如依行政訴訟法第24
    3條第1項規定，以高等行政法院判決有不適用法規或適用不
    當為理由時，其上訴狀或理由書應有具體之指摘，並揭示該
    法規之條項或其內容；若係成文法以外之法則，應揭示該法
    則之旨趣，倘為司法院解釋或本院之判例，則應揭示該判解
    之字號或其內容。如以行政訴訟法第243條第2項所列各款情
    形為理由時，其上訴狀或理由書，應揭示合於該條項各款之
    事實。上訴狀或理由書如未依此項方法表明者，即難認為已
    對高等行政法院判決之違背法令有具體之指摘，其上訴自難
    認為合法。
二、緣上訴人以被上訴人民國（下同）97年5月23日收件苗地資
    字第40740號土地登記申請書，檢具戶籍謄本等相關文件，
    就苗栗縣苗栗市○○○段4-23地號土地（以下簡稱系爭土地
    ）申請時效取得地上權登記。案經被上訴人審查後，依土地
    登記規則第118條規定加以公告，公告期間，土地所有權人
    之一林振弘向被上訴人提出異議，被上訴人乃依土地法第59
    條規定，將本案移送苗栗縣政府不動產糾紛調處委員會調處
    ，嗣經苗栗縣政府於97年07月21日以府地籍字第0970104966
    號函復略以：「．．．本案係屬無權占有應予駁回。」被上
    訴人乃依上開函文，以97年07月24日苗登駁字第000074號土
    地登記案件駁回通知書駁回上訴人之申請。上訴人不服，提
    起訴願亦遭駁回，遂提起行政訴訟，經臺中高等行政法院98
    年度訴字第66號判決駁回，上訴人對之提起上訴，主張：臺
    灣苗栗地方法院96年度訴字第188號判決書只有王尚智一被
    告，並無上訴人，按對人民財產強制執行，非有強制執行法
    第4條之執行名義不得為之，再共有人之共有權對強制執行
    標的共有物，有足以排除強制執行之權利，共有人得依強制
    執行法第15條規定對債權人提起異議之訴，本案判決對上訴
    人財產並無強制執行名義，原判決有適用法規顯有違誤之違
    法；又土地所有權人先訴請無權占有人拆屋還地之後，土地
    占有人始向地政機關為時效取得地上權之登記，應認其為無
    權占用人，則依原判決記載，上訴人申請時效取得地上權登
    記時間，先於土地所有人林振弘97年6月3日寄交追加當事人
    狀之日期，上訴人並非無權占有，原判決未說明上訴人有如
    何無權占有情事，有判決不備理由及理由矛盾之違背法令等
    語，雖以該判決違背法令為由，惟核其上訴理由，係就原審
    取捨證據、認定事實之職權行使，指摘其為不當，並就原審
    已論斷者，泛言未論斷，或就原審所為論斷，泛言其論斷矛
    盾，而非具體說明其有何不適用法規或適用法規不當之情形
    ，並揭示該法規之條項或其內容，及合於行政訴訟法第243
    條第2項所列各款之事實，難認對該判決之如何違背法令已
    有具體之指摘。依首開規定及說明，應認其上訴為不合法。
三、據上論結，本件上訴為不合法。依行政訴訟法第249條第1項
    前段、第104條、民事訴訟法第95條、第78條，裁定如主文
    。
中    華    民    國    98    年    9     月    24    日
                    最高行政法院第四庭
                        審判長法官  劉  鑫  楨
                              法官  林  茂  權
                              法官  劉  介  中
                              法官  曹  瑞  卿
                              法官  陳  鴻  斌
以  上  正  本  證  明  與  原  本  無  異
中    華    民    國    98    年    9     月    24    日
                              書記官  張  雅  琴


司法院資訊處製作；財團法人民間司法改革基金會備份。
